臺灣桃園地方法院民事裁定
111年度聲字第80號
聲  請  人  鄧松敦  


相  對  人  楊翊弘  
上列當事人間聲請停止執行事件，本院裁定如下：
      主    文
一、聲請人供擔保新臺幣壹佰零壹萬貳仟伍佰元後，本院一一○
    年度司執字第二五三六號給付票款事件之強制執行程序（已
    併入本院一○九年司執字第四○二四六號強制執行程序），於
    本院一一一年度訴字第六四一號債務人異議之訴終結或判決
    確定前，應暫予停止執行。
二、聲請程序費用由聲請人負擔。
    理  由
一、本件聲請意旨略為：相對人以聲請人簽發面額新臺幣（下同
    ）450萬元之本票乙紙（下稱系爭本票）為由，向本院聲請
    本票裁定獲准，並向本院聲請強制執行，並以「併案債權人
    」之身分，併入本院109年度司執字第40246號給付票款之強
    制執行程序（下稱系爭執行事件），惟聲請人於108年7月間
    業已透過訴外人張哲嘉簽發面額450萬元之支票予相對人，
    並經相對人兌領，是聲請人已清償全部欠款，系爭本票已無
    擔保之債務，聲請人就系爭本票已對相對人提起確認債權不
    存在之訴訟（即本院中壢簡易庭111年度壢簡字第212號案件
    ），系爭執行事件如不停止執行，聲請人之財產及債信將蒙
    受不可回復之損害，爰提起本件聲請，並表明願供擔保，請
    准於確認本票債權不存在事件判決確定前停止系爭執行事件
    之強制執行程序等語。
二、按「強制執行程序開始後，除法律另有規定外，不停止執行
    ；有回復原狀之聲請，或提起再審或異議之訴，或對於和解
    為繼續審判之請求，或提起宣告調解無效之訴、撤銷調解之
    訴，或對於許可強制執行之裁定提起抗告時，法院因必要情
    形或依聲請定相當並確實之擔保，得為停止強制執行之裁定
    」，強制執行法第18條定有明文。又法院依強制執行法第18
    條第2項定擔保金額而准許停止強制執行之裁定者，該項擔
    保係備供債權人因停止執行所受損害之賠償，其數額應依標
    的物停止執行後，債權人未能即時受償或利用該標的物所受
    之損害額，或其因另供擔保強制執行所受之損害額定之，非
    以標的物之價值或其債權額為依據（最高法院91年度台抗字
    第429號裁定意旨參照），申言之，即應以債權人因執行程
    序之停止，致原預期受償之時間延後所生之損害，為定擔保
    數額之依據。而依通常社會觀念，使用金錢之對價即為利息
    ，執行債權倘為金錢債權，債權人因執行程序停止，致受償
    時間延後，通常應可認係損失停止期間利用該債權總額所能
    取得之利息。
三、經查：
  ㈠相對人前持本票裁定為執行名義向本院聲請就聲請人之財產
    為強制執行，經本院110年度司執字第2536號給付票款強制
    執行案件受理，並經併入109年度司執字第40246號執行事件
    （即系爭執行事件）執行在案，而聲請人業已就系爭本票提
    起確認本票債權不存在訴訟，其聲明包含請求撤銷系爭執行
    事件之執行程序，性質上屬債務人異議之訴，該案件現繫屬
    於本院審理中（原由本院中壢簡易庭以111年度壢簡字第212
    號案件受理，嗣因訴訟標的金額超過50萬元，故經移送由本
    院民事庭以111年度訴字第641號案件受理），而系爭執行事
    件之執行程序迄今尚未終結等情，業經本院調閱110年度司
    執字第2536號、系爭執行事件、111年度壢簡字第212號、11
    1年度訴字第641號案件卷宗核閱無誤，是聲請人聲請停止執
    行，核與前揭法條規定相符。惟為確保相對人因聲請人聲請
    停止強制執行可能遭受之損害得獲賠償，並兼顧兩造之權益
    ，本院爰命聲請人供相當並確實之擔保，准許停止強制執行
    。
  ㈡爰審酌系爭本票裁定准許之系爭本票票款共計新臺幣（下同
    ）450萬元，則相對人因本件停止執行致未能即時受償之損
    害額，即約為450萬元之法定利息即年息5％計算之法定遲延
    利息損失。再參酌前開本案訴訟係屬得上訴第三審之案件，
    據各級法院辦案期限實施要點規定，民事通常程序第一、二
    、三審審判案件期間分別為1年4個月、2年、1年，另加計裁
    判送達、上訴等期間，則兩造間訴訟審理期限約需4年6個月
    ，茲以聲請人提起前開本案訴訟可能進行之訴訟期間4年6個
    月為計算基準。則相對人因停止執行所可能遭受之利息損失
    約為101萬2,500元（計算式：4,500,000元×5％×4.5年＝1,012
    ,500元），爰酌定本件擔保金額如主文所示。
四、依強制執行法第18條第2項規定，裁定如主文。
中　　華　　民　　國　　111 　年　　4 　　月　　8 　　日
                  民事第三庭    法　官　許容慈
正本係照原本作成。
如不服本裁定應於送達後10日內向本院提出抗告狀，並應繳納抗
告費新台幣1000元。
中　　華　　民　　國　　111 　年　　4 　　月　　11　　日
                                書記官  邱佑儒